臺灣臺中地方法院刑事裁定
111年度單禁沒字第585號
聲  請  人  臺灣臺中地方檢察署檢察官
受  刑  人  葉佳千


上列聲請人因被告違反毒品危害防制條例案件（109年度毒偵字
第16號），聲請單獨宣告沒收（111年度執聲字第1386號），本
院裁定如下：
    主  文
扣案如附表所示之物沒收銷燬之。
    理  由
一、聲請意旨略以：被告葉佳千因轉讓第三級毒品案件，經臺灣
    高等法院臺中分院以111年度上訴字第44號判處有期徒刑4月
    ，緩刑2年確定在案，卷內扣案如附表所示之毒品，係被告
    查獲時主動交出之毒品，未經法院宣告沒收，且被告施用第
    二級毒品甲基安非他命，經臺灣臺中地方檢察署檢察官以10
    9年度毒偵字第16號為不起訴處分，而該扣得如附表所示之
    毒品（109年安保字第960號、109安保字第217號），均係違
    禁物，爰依刑法第38條第1項、第40條第2項及毒品危害防制
    條例第18條第1項前段規定，聲請單獨宣告沒收銷燬之等語
    。
二、按違禁物或專科沒收之物得單獨宣告沒收，刑法第40條第2
    項定有明文。次按查獲之第一、二級毒品及專供製造或施用
    第一、二級毒品之器具，不問屬於犯罪行為人與否，均沒收
    銷燬之，毒品危害防制條例第18條第1項前段亦有明定。
三、經查，被告前因轉讓第三級毒品案件，經臺灣高等法院臺中
    分院院以111年度上訴字第44號判決判處有期徒刑4月確定，
    本件如附表所示之毒品，業經上開判決認定無證據證明與本
    案被告轉讓偽藥犯行有關，故未予宣告沒收銷燬等情，有上
    開判決書1份在卷可稽，又被告於民國108年12月19日下午某
    時許，在臺中市○區○○街000號住處內，以火燒烤玻璃球吸食
    器內之甲基安非他命，再吸食其產生之煙霧方式，施用第二
    級毒品甲基安非他命之犯行，業經本院以110年度毒聲字第7
    0號裁定送觀察、勒戒後，因認無繼續施用毒品之傾向，於1
    10年3月18日執行完畢釋放，並經臺灣臺中地方檢察署檢察
    官於110年4月24日以109年度毒偵字第16號為不起訴處分確
    定，有該不起訴處分書及臺灣高等法院被告前案紀錄表各1 
    份附卷可稽。本件扣案如附表所示之毒品，分別經送內政部
    警政署刑事警察局及衛生福利部草屯療養院鑑驗結果，確檢
    出第二級毒品3,4-亞甲基雙氧甲基安非他命、甲基安非他命
    、4-甲氧基安非他命、麥角二乙胺成分，有內政部警政署刑
    事警察局109年5月28日刑鑑字第1090013090號鑑定書、衛生
    福利部草屯療養院109年2月15日草療鑑字第1090200082號鑑
    驗書、衛生福利部草屯療養院109年9月27日草療鑑字第1090
    200405號鑑驗書各1份在卷可憑（見109年度偵字第1190號卷
    三第229至234、107、273頁），是上開扣案物確均屬毒品危
    害防制條例第2條第2項第2款所規定之第二級毒品無訛，依
    毒品危害防制條例之規定，該毒品不得製造、販賣、運輸，
    施用、持有，核屬違禁物，又直接用以盛裝上開毒品之包裝
    袋，無論如何分離，袋內有極微量之毒品甲基安非他命殘留
    而無法析離，當應整體視之為毒品，亦屬違禁物，均應依刑
    法第40條第2項、毒品危害防制條例第18條第1 項前段之規
    定，宣告沒收銷燬之，至鑑驗耗損之毒品既已滅失，自無庸
    為沒收銷燬之諭知，併此敘明。本院審核認本件聲請人單獨
    宣告沒收之聲請為有理由，應予准許。
四、依刑事訴訟法第455條之36第2項，毒品危害防制條例第18條
    第1項前段，刑法第40條第2項，裁定如主文。
中　　華　　民　　國　　111 　年　　7 　　月　　29　　日
                 刑事第三庭    法  官  吳孟潔
以上正本證明與原本無異。
如不服本裁定，應於收受送達後5日內向本院提出抗告狀。（應
附繕本）
                               書記官  林育蘋 
中　　華　　民　　國　　111 　年　　8 　　月　　1 　　日
附表：
編號 品　　名 驗餘淨重 備註 1 二級毒品  其他（綠色  八角形藥錠）編號C 12.06公克 內政部警政署刑事警察局109年5月28日刑鑑字第10900130902號鑑定書，經分類編號後分成22種藥錠及膠囊，編號A至V，鑑定結果如下（見109偵1190卷三第229至234頁）： C：總淨重12.53公克，總餘12.06公克。 　 檢出第二級毒品3,4-亞甲基雙氧甲基安非他命。 D：總淨重3.06公克，總餘2.69公克。 　 檢出第二級毒品安非他命、第二級毒品3,4-亞甲基雙氧甲基安非他命。 E：總淨重2.77公克，總餘2.47公克。 　 檢出第二級毒品3,4-亞甲基雙氧甲基安非他命、微量第二級毒品甲基安非他命、第三級毒品愷他命。 F：總淨重2.86公克，總餘2.47公克。 　 檢出第二級毒品3,4-亞甲基雙氧甲基安非他命、第二級毒品甲基毒品安非他命、第三級毒品愷他命。 G：總淨重0.50公克，總餘0.26公克。 　 檢出第二級毒品4-甲氧基安非他命、第三級毒品1-氯苯基-2- (1-吡咯烷基）-1-戊酮及苯基乙基胺己酮。 H：總淨重0.91公克，總餘0.61公克。 　 檢出第二級毒品4-甲氧基安非他命及微量第三級毒品硝甲西泮。 J：總淨重公0.75克，總餘0.50公克。    檢出第二級毒品4-甲氧基安非他命及微量第三級毒品硝甲西泮。 L：總淨重0.35公克，總餘0.03公克。 　 檢出第二級毒品3,4-亞甲基雙氧甲基安非他命。 N：總淨重0.99公克，總餘0.71公克。 　 檢出第二級毒品3,4-亞甲基雙氧甲基安非他命。 O：總淨重0.40公克，總餘0.03公克。 　 檢出第二級毒品3,4-亞甲基雙氧甲基安非他命。 P：總淨重0.5公克，總餘0.28公克。 　 檢出第二級毒品3,4-亞甲基雙氧甲基安非他命。 Q：總淨重0.44公克，總餘0.19公克。 　 檢出第二級毒品3,4-亞甲基雙氧甲基安非他命。 R：總淨重0.24公克，總餘0.11公克。 　 檢出第二級毒品3,4-亞甲基雙氧甲基安非他命。 S：總淨重0.17公克，總餘0.04公克。 　 檢出第二級毒品3,4-亞甲基雙氧甲基安非他命。 T：總淨重0.17公克，總餘0.03公克。 　 檢出第二級毒品3,4-亞甲基雙氧甲基安非他命。 U：總淨重0.18公克，總餘0.12公克。 　 檢出第二級毒品3,4-亞甲基雙氧甲基安非他命。 V：總淨重0.11公克，總餘0.04公克。 　 檢出第二級毒品3,4-亞甲基雙氧甲基安非他命、4-甲氧基安非他命。  2 二級毒品  其他（淡褐  色三角形藥錠）編號 D 2.69公克  3 二級毒品  其他（淡綠  色圓形完整及不完整藥錠）編 號 E 2.47公克  4 二級毒品  其他（綠色  圓形藥錠） 編號F 2.57公克  5 二級毒品  其他（淡褐  色圓形藥  錠 ）編號G 0.26公克  6 二級毒品  其他（淡綠  色圓形藥  錠）編號H 0.61公克  7 二級毒品  其他（淡紫  色圓形藥  錠 ）編號J 0.50公克  8 二級毒品  其他（紫色藥錠）編號L 0.03公克  9 二級毒品  其他（橘色  魔鬼形藥  錠 ）編號N 0.71公克  10 二級毒品  其他（淡藍  色長形藥  錠）編號O 0.03公克   11 二級毒品  其他（橘色  藥錠）編號  P 0.28公克   12 二級毒品  其他（藍色  藥錠）編號  Q 0.19公克   13 二級毒品  其他（灰色  藥錠）編號  R 0.11公克   14 二級毒品  其他（白色  藥錠）編號  S 0.04公克   15 二級毒品  其他（黑色  藥錠）編號  T 0.03公克   16 二級毒品  其他（紅/  白色膠囊 ，內含褐色粉末）編號U 0.12公克   17  二級毒品  其他（紅色  膠囊，内含  褐色粉末） 編號V 0.04公克  18 甲基安非他命（毛重10.8公克） 3.2626公克 1.衛生福利部草屯療養院109年2月15日草療鑑字第1090200082號鑑驗書（見109偵1190卷三第107頁），送驗透明結晶4包（總毛重6.99公克），送驗單位指定鑑驗透明結晶乙包，鑑驗結果：檢品編號B0000000，送驗數量3.2749公克（淨重），驗餘數量3.2626公克（淨重），檢出結果：二級毒品甲基安非他命。 19 毒郵票 0.1369公克 衛生福利部草屯療養院109年9月27日草療鑑字第1090200405號鑑驗書（見109偵1190卷三第273頁），鑑驗結果：檢品編號：B0000000，檢品外觀：郵票，送驗數量：0.2108公克（淨重），驗餘數量：0.1369公克（淨重），檢出結果：二級毒品麥角二乙胺。